【裁判字號】    96,監,415
【裁判日期】    970131
【裁判案由】    選定禁治產人監護人
【裁判全文】
臺灣板橋地方法院民事裁定               96年度監字第415號
聲  請  人  甲○○
關  係  人  丙○
            己○
            庚○○
            戊○○
            丁○○    主臺北縣.
相  對  人
即禁治產人  乙○○
上列聲請人聲請選定禁治產人乙○○之監護人事件，本院裁定如
下：
    主  文
選定甲○○（男、民國○○○年○○月○○○日生、身分證統一
編號：Ｚ000000000號）為禁治產人乙○○（男、民國
○○○年○月○○○日生、身分證統一編號：Ｚ0000000
00號）之監護人。
聲請程序費用由聲請人負擔。
    理  由
一、本件聲請意旨略以：相對人乙○○係聲請人甲○○之弟，相
    對人乙○○前曾於民國96年10月25日經鈞院以96年度禁字第
    253 號裁定宣告其為禁治產人在案，茲因相對人之父母均已
    死亡，為選定相對人監護人，於96年12月30日在北城醫院，
    由相對人之親屬丙○、己○、庚○○、戊○○、丁○○等五
    人召開親屬會議，並決議推選聲請人甲○○為相對人乙○○
    之監護人，爰依法民法第1111條之規定聲請選定聲請人甲○○為相對人乙○○之監護人等語。
二、按禁治產人之監護人，依左列順序定之：（一）配偶。（二
    ）父母。（三）與禁治產人同居之祖父母。（四）家長。（
    五）後死之父或母以遺囑指定之人。不能依前項規定定其監
    護人時，由法院徵求親屬會議之意見選定之，民法第1111條
    定有明文。次按親屬會議以會員五人組織之；親屬會議會員
    ，應就禁治產人之左列親屬與順序定之：（一）直系血親尊
    親屬。（二）三親等內旁系血親尊親屬。（三）四親等內之
    同輩血親。民法第1130條、第1131條第1 項亦分別定有明文
    。
三、經查聲請人主張相對人乙○○係聲請人甲○○之弟，相對人
    乙○○前曾經本院於96年10月25日以96年度禁字第253 號裁
    定宣告其為禁治產人在案，而相對人之父母均已死亡等情，
    業據經本聲請人提出相對人父母之除戶戶籍謄本、本院96年
    度禁字253 號民事裁定影本1 件可憑，自應認為真實。又為
    選定相對人監護人，現禁治產人乙○○之親屬會議會員即丙○（相對人叔叔）、己○（相對人二哥）、庚○○（相對人
    堂弟）、戊○○（相對人大姊）、丁○○（相對人二姊）等
    五人於96年12月30日在北城醫院，決議同意選定聲請人甲○○為禁治產人乙○○之監護人，此有聲請人所提禁治產人乙○○親屬會議紀錄1 件、親屬會議成員戶籍謄本6 件附卷足
    參，應堪信為真實。
四、本院經核聲請人提出之前開證據，核爰依首揭民法第1111條
    第2 項及第1132條第1 項之規定，並參酌親屬會議之意見，
    選定禁治產人乙○○之兄甲○○為該禁治產人乙○○之監護
    人。
五、依非訟事件法第21條第1 項前段，裁定如主文。
中    華    民    國    97    年    1     月    31    日
                              家事法庭法  官  葉靜芳
以上正本證明與原本無異。
當事人及利害關係人如不服本裁定，應於裁定送達後10日內向本
院提出抗告狀，並應繳納抗告裁判費新臺幣1,000 元。
中    華    民    國    97    年    1     月    31    日
                                      書記官  張瑜真


司法院資訊處製作；財團法人民間司法改革基金會備份。
